臺灣高等法院臺中分院刑事判決
110年度上訴字第1635號
上  訴  人  
即  被  告  李慶宗



選任辯護人  張淑琪律師（法扶律師）
上  訴  人  
即  被  告  李政霖



選任辯護人  黃柏彰律師（法扶律師）
上列上訴人即被告等因違反毒品危害防制條例等案件，不服臺灣
臺中地方法院108年度訴字第489、895號中華民國110年5月18日
第一審判決（起訴及追加起訴案號：臺灣臺中地方檢察署107年
度偵字第30119、30122、30817、31144號、107年度毒偵字第452
9、4687號、108年度偵字第699、4441、6340號），提起上訴，
本院判決如下：
    主      文
原判決關於附表一編號1、附表二編號3及李慶宗、李政霖定應執
行刑部分均撤銷。
其他上訴駁回。
李慶宗犯如附表一編號1所示之罪，處如附表一編號1「本院判決
主文（含宣告刑及沒收）」欄所示之刑（含主刑及沒收）。
李政霖犯如附表二編號3所示之罪，處如附表二編號3「本院判決
主文（含宣告刑及沒收）」欄所示之刑（含主刑及沒收）。
李慶宗上開撤銷改判部分與附表一編號2、3所示上訴駁回部分，
應執行有期徒刑陸年。沒收部分併執行之。
李政霖上開撤銷改判部分與附表二編號2所示上訴駁回部分，應
執行有期徒刑肆年捌月。沒收部分併執行之。
    事實及理由
壹、犯罪事實：
  李慶宗明知海洛因係毒品危害防制條例第2條第2項第1款所稱
    之第一級毒品、甲基安非他命係毒品危害防制條例第2條第2
    項第2款所稱之第二級毒品，依法均不得持有、販賣、施用
    ，竟分別為下列行為：
　　㈠李慶宗因見販賣毒品有利可圖，竟基於販賣第二級毒品甲
      基安非他命牟取利潤之犯意，於民國107年10月13日或14
      日某時，在其高雄市○○區○○路0段000巷00號2樓右2室之租
      屋處，交付甲基安非他命1包予董正仁，並向董正仁收取
      新臺幣（下同）3,000元之價金。
　　㈡李慶宗基於持有第一級毒品純質淨重10公克以上之犯意，
      於107年10月中旬某日，以不詳方式取得純質淨重超過21.
      38公克之第一級毒品海洛因15包（起訴書誤載為14包），
      而非法持有之，並於107年11月1日某時，在上揭租屋處，
      自上開海洛因中取出部分供己施用（施用第一級毒品部分
      起訴程序違背規定，業經原審不另為不受理之諭知）。
　　㈢緣董正仁因違反毒品危害防制條例案件，於107年11月1日2
      1時14分許為警緝獲，配合員警查緝毒品來源，以通訊軟
      體微信與李慶宗聯絡，佯稱欲購買甲基安非他命，李慶宗
      因見販賣毒品有利可圖，竟基於販賣第二級毒品甲基安非
      他命牟取利潤之犯意，而同意以6萬元之價格販賣甲基安
      非他命2兩（約75公克）予董正仁，董正仁遂偕同員警於1
      07年11月2日4時30分許至上揭李慶宗租屋處樓下等候，待
      李慶宗自租屋處下樓欲進行交易時旋即為警查獲，李慶宗
      之販賣行為因而未遂。
　　㈣嗣員警對李慶宗實施附帶搜索及徵得其同意搜索上開租屋
      處，當場扣得上開海洛因15包（總毛重34.83公克、驗餘
      淨重31.32公克，驗前純質淨重21.38公克）、李慶宗與董
      正仁聯繫販賣毒品之蘋果廠牌銀色行動電話1具（含門號0
      000000000號SIM卡1張）、甲基安非他命10包（驗前總毛
      重105.75公克、驗餘總淨重100.32公克、驗前總純質淨重
      95.42公克）、電子磅秤1個、分裝湯匙2支、分裝杓2支、
      夾鏈袋3包，而查獲上情。
  李政霖明知甲基安非他命及大麻均係毒品危害防制條例第2條
    第2項第2款所稱之第二級毒品，依法不得持有、販賣，且明
    知非經中央主管機關許可，不得持有具有殺傷力之槍砲、子
    彈，竟分別為下列行為：
　　㈠李政霖基於持有第二級毒品之犯意，於107年8月間某日，
      在臺中市北屯區某處，向姓名年籍不詳之成年人，以5,00
      0元價格購入第二級毒品大麻1包（淨重1.5274公克、驗餘
      淨重1.4809公克）而非法持有。
　　㈡李政霖基於非法持有具有殺傷力之槍枝及子彈之犯意，於1
      07年10月8日某時，在臺中市東勢區某處，向姓名年籍不
      詳之成年人，以45,000元價格購入具殺傷力之改造手槍1
      枝（槍枝管制編號：0000000000號，含彈匣1個）及具殺
      傷力之子彈11顆，而無故持有之（李政霖已將其中子彈2
      顆擊發）。
　　㈢李政霖因見販賣毒品有利可圖，竟基於意圖販賣而持有第
      二級毒品甲基安非他命之犯意，於107年10月21日18時許
      ，在蔡奕震承租之臺中市○○區○○路000號309室，以7,000
      元向蔡奕震購入甲基安非他命1包，李政霖取得甲基安非
      他命後，復委託蔡奕震將之分裝成27小包，以利伺機販賣
      。
　　㈣嗣員警在臺中市○○區○○路000號1樓查獲蔡奕震後，進而上
      樓搜索，李政霖拒捕並持上開改造手槍朝天擊發子彈2顆
      ，再逃逸至1樓防火巷而為警逮捕，經警當場扣得大麻1包
      （淨重1.5274公克、驗餘淨重1.4809公克）、改造手槍1
      枝（槍枝管制編號：0000000000號）、子彈9顆、非制式
      金屬彈殼1顆（屬上開已擊發子彈其中1顆）、甲基安非他
      命27包（驗前總淨重125.27公克、驗前總純質淨重119.00
      公克、驗餘總淨重124.81公克）、夾鏈袋1包，惟上開已
      擊發子彈其中彈頭2顆及彈殼1顆未尋獲，而查悉上情。
  案經臺灣臺中地方檢察署檢察官指揮臺中市政府警察局刑事
    警察大隊、臺中市政府警察局第一分局偵查起訴及追加起訴
    。
貳、認定犯罪事實所憑證據及理由：
  程序部分：
　　㈠審判範圍之說明：
　　　按上訴得對於判決之一部為之。對於判決之一部上訴者，
      其有關係之部分，視為亦已上訴。但有關係之部分為無罪
      、免訴或不受理者，不在此限，110年6月16日修正公布，
      同年月18日施行之刑事訴訟法第348條第1項、第2項定有
      明文。又中華民國110年5月31日修正通過之刑事訴訟法施
      行前，已繫屬於各級法院之案件，於施行後仍適用修正前
      刑事訴訟法第348條規定，刑事訴訟施行法第7條之13前段
      亦有明文。本案係於110年8月19日繫屬本院，有臺灣臺中
      地方法院110年8月17日中院麟刑超108訴489、109訴975字
      第1100055901號函文上本院收案章附卷可考（見本院卷第
      3頁），依前揭規定，上訴人即被告（下稱被告）李慶宗
      雖未聲明僅對原判決有罪部分提起上訴，此有被告李慶宗
      刑事上訴理由狀在卷可參（見本院卷第37至40頁），但與
      犯罪事實欄㈡經判決有罪（即持有第一級毒品純質淨重10
      公克以上）而與之有關係（即施用第一級毒品）部分，經
      原審不另為不受理之諭知（見原判決第40至44頁），則依
      上述之規定，就原審上開對於被告李慶宗不另為不受理判
      決部分，並非本院審判範圍，先予敘明。
　　㈡按「數同級法院管轄之案件相牽連者，得合併由其中一法
      院管轄。」、「有左列情形之一者，為相牽連之案件：
      數人同時在同一處所各別犯罪者。」、「第6條所規定之
      案件，得由一檢察官合併偵查或合併起訴」，刑事訴訟法
      第6條第1項、第7條第3款、第15條前段定有明文。同案被
      告董正仁於起訴書犯罪事實欄㈣⒈⒉所述時、地販賣、施用
      之第二級毒品甲基安非他命，部分甲基安非他命係於犯罪
      事實欄㈠所述時、地向被告李慶宗所購入。故被告李慶宗
      與同案被告董正仁乃於同一時地各別成立修正前毒品危害
      防制條例第4條第2項之販賣第二級毒品罪與同條例第11條
      第2項之持有第二級毒品罪，為數人同時在同一處所各別
      犯罪，同案被告董正仁於109年2月27日檢察官提起公訴繫
      屬原審時，羈押於法務部矯正署臺中看守所，亦有同案被
      告董正仁之臺灣高等法院在監在押全國紀錄表附卷可考，
      故原審及本院就被告李慶宗上開犯行均有管轄權。
　　㈢證據能力部分：
　    ⒈按司法警察機關使用之誘捕方式辦案大致區分為兩種類
        型，一為「犯意創造型」誘捕，一為「機會提供型」誘
        捕。前者，又稱為「陷害教唆」，係指行為人原無犯罪
        意思，因受他人（如便衣警察）之引誘，始萌生犯意，
        進而著手實行犯罪構成要件行為而言，此種情形所取得
        之證據，因違反正當法律程序，且逾越偵查犯罪之必要
        程度，應無證據能力。後者，又稱為「機會教唆」，係
        指行為人原本即有犯罪之意思，其從事犯罪構成要件行
        為之犯意，並非他人（如便衣警察）所創造，司法警察
        僅係利用機會加以誘捕，此種情形之犯罪行為人原本具
        有犯意，並非司法警察所造意，司法警察僅係運用設計
        引誘之偵查技巧（俗稱釣魚），使其暴露犯罪事證而加
        以逮捕偵辦，並未違反憲法對於基本人權之保障，且於
        公共利益之維護有其必要性，故依此所取得之證據具有
        適法之證據能力，法院自得採為論罪科刑之依據（最高
        法院107年度臺上字第4278號判決意旨參照）。查本件
        被告李慶宗所為前開犯罪事實欄㈢所示販賣第二級毒品
        予喬裝買家之董正仁之犯行，係喬裝買家之董正仁依警
        員指示釣魚辦案而向被告李慶宗購買毒品，被告李慶宗
        前於107年10月13或14日曾與董正仁進行甲基安非他命
        之交易，董正仁依警方指示向被告李慶宗表示欲購買甲
        基安非他命，被告李慶宗即要求董正仁先行匯款至指定
        之帳號，嗣董正仁表示當日匯款額度已達上限，欲當面
        交付交易價金，被告李慶宗隨即表示同意等情，業經證
        人董正仁於警詢、偵訊時證述屬實（見臺灣臺中地方檢
        察署107年度毒偵字第4686號卷《下稱毒偵4686卷》第41
        頁、107年度偵字第31108號卷《下稱偵31108卷》第70頁
        反面至第71頁），並有被告李慶宗與證人董正仁LINE對
        話內容附卷可考（見毒偵4687卷第155、157頁）。觀諸
        被告李慶宗前揭於微信通訊軟體之對話內容，並未有任
        何推脫、猶豫之舉動，直接要求證人董正仁將交易價金
        匯入指定之帳戶，並依約持甲基安非他命前往約定地點
        ，足證被告李慶宗於本件案發時，本即有販賣第二級毒
        品之甲基安非他命之犯意，揆諸前揭最高法院判決意旨
        ，應認為本件警方之偵查屬於合法誘捕偵查，而非屬學
        理上所稱之「陷害教唆」，所取得犯罪證據應有證據能
        力。
　    ⒉次按被告以外之人於審判外之言詞或書面陳述，除法律
        有規定者外，不得作為證據；又被告以外之人於審判外
        之陳述，雖不符合同法第159條之1至第159條之4規定，
        但經當事人於審判程序同意作為證據，法院審酌該言詞
        陳述或書面陳述作成時之情況，認為適當者，亦得為證
        據。當事人、代理人或辯護人於法院調查證據時，知有
        第159條第1項不得為證據之情形，而未於言詞辯論終結
        前聲明異議者，視為有前項之同意，刑事訴訟法第159
        條第1項及第159條之5分別定有明文。核其立法意旨在
        於傳聞證據未經當事人之反對詰問予以核實，原則上先
        予排除。惟若當事人已放棄反對詰問權，於審判程序中
        表明同意該等傳聞證據可作為證據；或於言詞辯論終結
        前未聲明異議，基於尊重當事人對傳聞證據之處分權，
        及證據資料愈豐富，愈有助於真實發見之理念，且強化
        言詞辯論主義，使訴訟程序得以順暢進行，上開傳聞證
        據亦均具有證據能力。查檢察官、被告李政霖、李慶宗
        及辯護人對本判決以下所引用被告以外之人於審判外之
        陳述均同意有證據能力（見本院卷第323頁），且本院
        審酌上開傳聞證據作成時，並無違法不當或證明力明顯
        過低之瑕疵，認為以之作為本案之證據亦屬適當，是上
        揭傳聞證據自具有證據能力。
　    ⒊以下引用之其餘非供述證據，檢察官、被告二人及其辯
        護人於本院審理中，均未爭執證據能力，且本院審酌各
        該證據均非屬違法取得之證據，復經本院於審判期日就
        該等證據進行調查、辯論，是以依法均得作為證據使用
        。
  得心證之理由：
    ㈠有關犯罪事實欄部分：
　　  ⒈被告李慶宗於本院準備程序及審理時就犯罪事實㈠至㈢所
        載之犯行均坦承不諱（見本院卷第304、435頁），於警
        詢、偵訊及原審準備程序、審理時對上開犯罪事實㈡之
        犯罪事實亦坦承不諱（見臺灣臺中地方檢察署107年度
        偵字第31144號卷《下稱偵31144卷》第40頁、第45頁、第
        203至204頁、第247頁、原審108年度訴字第489號卷《下
        稱原審卷》二第245頁、原審卷四第196頁）；於偵訊及
        原審準備程序、審理時對上開犯罪事實㈢之犯罪事實亦
        供承不諱（見偵31144卷第249頁、原審卷二第245頁、
        原審卷四第196頁），核與證人董正仁於警詢及偵訊時
        之證述情節（見偵31008卷第19至20頁、第70頁背面至
        第71頁、第107頁）相符，復有董正仁行動電話通訊錄
        及微信對話畫面翻拍照片（見毒偵4687卷第147至153頁
        ）、被告李慶宗扣案蘋果廠牌銀色行動電話通訊錄畫面
        翻拍照片（見毒偵4687卷第157頁）附卷可稽。且員警
        徵得被告李慶宗同意，於107年11月2日15時20分許採取
        其尿液，送檢驗結果呈嗎啡陽性反應，有臺中市政府警
        察局第一分局採集尿液鑑定同意書、委託檢驗尿液代號
        與真實姓名對照表及詮昕科技股份有限公司編號7B0701
        10號濫用藥物尿液檢驗報告在卷可查（見毒偵4687卷第
        159頁、第163頁、第191頁）。又員警於上開時、地對
        被告告李慶宗實施附帶搜索及徵得其同意搜索其租屋處
        ，當場扣得被告李慶宗持以與董正仁聯繫為犯罪事實㈢
        犯行所用之蘋果廠牌銀色行動電話1具（含門號0000000
        000號SIM卡）、被告李慶宗持以欲販賣予董正仁之甲基
        安非他命10包（驗前總毛重105.75公克、驗餘總淨重10
        0.32公克、驗前總純質淨重95.42公克）、電子磅秤1個
        、被告李慶宗用以及預備用以分裝甲基安非他命販賣之
        分裝湯匙2支、分裝杓2支、夾鏈袋3包等情，有臺中市
        政府警察局第一分局搜索扣押筆錄及扣押物品目錄表（
        見毒偵4687卷第55至61頁）、自願受搜索同意書（見毒
        偵4687卷第65頁）、臺中市政府警察局第一分局搜索扣
        押筆錄及扣押物品目錄表（見毒偵4687卷第67至73頁）
        、刑案相片（見毒偵4687卷第127至145頁）、法務部調
        查局濫用藥物實驗室107年12月14日調科壹字第1072302
        9830號鑑定書（見偵31144卷第239頁）、內政部警政署
        刑事警察局108年1月2日刑鑑字第1078019980號鑑定書
        （見偵31144卷第241至242頁）在卷可考，及蘋果廠牌
        銀色行動電話1具（含門號0000000000號SIM卡）、甲基
        安非他命10包、電子磅秤1個、分裝湯匙2支、分裝杓2
        支、夾鏈袋3包扣案可佐。綜上，足認被告李慶宗上開
        任意性自白，核與事實相符，堪予採信。
　　  ⒉起訴書雖認犯罪事實欄㈠部分，被告李慶宗係向證人董
        正仁收取6,000元之價金，惟依證人董正仁於警詢證稱
        ：我於107年10月第2個週末（按即107年10月13、14日
        ）向李慶宗購買3,000元甲基安非他命等語（見偵31008
        卷第20頁），被告李慶宗於原審審理時亦供稱該次僅收
        到價金3,000元等語（見原審卷四第196頁），依罪疑唯
        輕原則，應認該次犯行被告李慶宗係收取價金3,000元
        。另依法務部調查局濫用藥物實驗室107年12月14日調
        科壹字第10723029830號鑑定書（見偵31144卷第239頁
        ）所載，被告李慶宗遭查獲扣案海洛經鑑定人員實際拆
        封後發現係15包海洛因，是起訴書記載扣得海洛因14包
        等語，即有誤會，均附此敘明。
　　  ⒊衡以近年來毒品之濫用，危害國民健康與社會安定日益
        嚴重，治安機關對於販賣或施用毒品之犯罪行為，無不
        嚴加查緝，各傳播媒體對於政府大力掃毒之決心亦再三
        報導，已使毒品不易取得且物稀價昂，本件被告李慶宗
        將第二級毒品甲基安非他命有償交付予證人董正仁之交
        易過程中設若無利可圖，已屬至愚，況亦應無甘冒被取
        締移送法辦判處重刑之危險而平白從事上開毒品交易之
        理，是被告李慶宗取得甲基安非他命之價格必較其出售
        之價格為低，而有從中賺取買賣價差牟利之意圖，應屬
        合理之認定。又販賣毒品係違法行為，非可公然為之，
        而甲基安非他命亦無公定價格，係可任意分裝增減分量
        ，且每次買賣之價格、數量，亦隨時依雙方之關係深淺
        、資力、需求量、對行情之認知、來源是否充裕、查緝
        是否嚴緊、購買者被查獲時供述購買對象之可能風險之
        評估等因素，而異其標準、機動調整，非可一概論之。
        從而販賣之利得，除非經行為人詳細供出各次所販賣毒
        品之進價及售價，且數量俱臻明確外，實難察得其交易
        實情，然販賣者從價差或量差中牟利，方式雖異，惟其
        販賣行為在意圖營利則屬同一，茍非意圖販賣營利，一
        般人焉有可能甘冒重度刑責而販賣。查上開犯罪事實欄
        ㈠、㈢之毒品交易均屬有償行為，被告李慶宗係租用套
        房進行毒品交易，苟被告李慶宗無利潤可圖，衡情應無
        甘冒遭查緝法辦之風險，而交付毒品予購毒者之理。被
        告李慶宗於警詢時亦供稱：我是於107年11月2日以51,0
        00元購買3兩（約112.5公克）的甲基安非他命等語（見
        原審卷二第484至485頁），於本院審理時亦陳稱：我販
        毒利潤是賺自己施用的部分等語（見本院卷第436頁）
        ，顯見其與董正仁進行毒品交易，確有自價差牟利之意
        ，依據上開證據及經驗法則綜合研判，堪認被告李慶宗
        所為販賣第二級毒品犯行，主觀上均具有營利之意圖甚
        明。
　　  ⒋綜上所述，本件事證明確，被告李慶宗之犯行均堪以認
        定，應依法論科。
    ㈡有關犯罪事實欄部分：
　　　⒈犯罪事實欄㈠部分：
　　　  被告李政霖於警詢、原審及本院準備程序、審理時對上
        開犯罪事實欄㈠所載之犯罪事實均坦承不諱（見臺灣臺
        中地方檢察署107年度偵字第30119號卷《下稱偵30119卷
        》第33頁、原審卷二第367頁、原審卷四第196頁、本院
        卷第304、436頁）。且員警於107年10月21日18時許，
        在臺中市○○區○○路000號1樓查獲同案被告蔡奕震後，進
        而上樓搜索該址309室即同案被告蔡奕震租屋處，在場
        之被告李政霖逃逸至1樓防火巷為警逮捕，當場為警扣
        得大麻1包（淨重1.5274公克、驗餘淨重1.4809公克）
        等情，有臺中市政府警察局第一分局搜索扣押筆錄及扣
        押物品目錄表（見偵30119卷第49至57頁）、刑案相片
        （見偵30119卷第67頁）、衛生福利部草屯療養院107年
        11月2日草療鑑字第1071000541號鑑驗書（見偵30119卷
        第187至188頁）附卷可稽，及大麻1包扣案可佐。足認
        被告李政霖上開任意性自白，核與事實相符，堪予採信
        。
　　　⒉犯罪事實欄㈡部分：
　　　　被告李政霖於警詢、偵訊、原審及本院準備程序、審理
        時對上開犯罪事實欄㈡所載之犯罪事實均坦承不諱（見
        偵30119卷第33至35頁、第156頁、原審卷二第367頁、
        原審卷四第196頁、本院卷第304、436頁），且員警於1
        07年10月21日18時許，在臺中市○○區○○路000號1樓查獲
        同案被告蔡奕震後，進而上樓搜索該址309室即同案被
        告蔡奕震租屋處，在場之被告李政霖拒捕並持上開改造
        手槍朝天擊發子彈2顆，再逃逸至1樓防火巷而為警逮捕
        ，為警當場扣得改造手槍1枝（含彈匣1個）、子彈9顆
        、彈殼1顆（屬上開已擊發子彈其中1顆）等情，有臺中
        市政府警察局第一分局搜索扣押筆錄及扣押物品目錄表
        （見偵30119卷第49至57頁）、臺中市政府警察局槍枝
        初步檢視報告及槍枝初檢照片（見偵30119卷第79至86
        頁）、臺中市政府警察局107年11月28日中市警鑑字第1
        070092020號鑑定書（鑑驗彈匣採擷DNA型別，見偵3011
        9卷第205至207頁）附卷可稽，及扣案槍彈可佐。經將
        上開槍枝、子彈送鑑驗結果：⑴送鑑手槍1枝（槍枝管制
        編號0000000000號），認係改造手槍，由仿半自動手槍
        製造之槍枝，換裝土造金屬槍管而成，擊發功能正常，
        可供擊發適用子彈使用，認具殺傷力。⑵送鑑子彈5顆，
        認均係非制式子彈，由金屬彈殼組合直徑約8.9mm金屬
        彈頭而成，採樣2顆試射，可擊發，認具殺傷力。⑶送鑑
        子彈3顆，認均係口徑9mm制式子彈，採樣1顆試射，可
        擊發，認具殺傷力。⑷送鑑子彈1顆，認係非制式子彈，
        由金屬彈殼組合直徑約9.0mm金屬彈頭而成，經試射，
        可擊發，認具殺傷力。⑸送鑑彈殼1顆，認係非制式金屬
        彈殼等情，有內政部警政署刑事警察局108年1月7日刑
        鑑字第1078007855號鑑定書在卷可考（見偵30119卷第2
        29至234頁），另原審將上開未試射之非制式子彈3顆、
        制式子彈2顆送鑑驗結果，均經試射，均可擊發，認具
        殺傷力等情，亦有內政部警政署刑事警察局110年3月12
        日刑鑑字第1100014127號函在卷可參（見原審卷四第12
        7頁）。足認被告李政霖上開任意性自白，核與事實相
        符，堪予採信。至起訴意旨雖認被告李政霖係持有非制
        式子彈10顆，且其遭查獲扣案非制式子彈5顆、非制式
        彈殼5顆等語，惟依上開鑑定結果，本件扣案係制式子
        彈3顆、非制式子彈6顆及非制式彈殼1顆，起訴書所載
        已有謬誤，且據被告李政霖供稱其拒捕當下已對空擊發
        2槍等語（見偵30119卷第35頁；原審卷四第198頁），
        堪認被告李政霖向不詳之人購入之子彈，除上開扣案之
        制式子彈3顆、非制式子彈6顆外，尚有可擊發而具有殺
        傷力之子彈2顆，起訴書顯有疏漏，應予更正，併此敘
        明。
　　　⒊犯罪事實欄㈢部分：
        被告李政霖於警詢、偵訊、原審羈押訊問、原審及本院
        準備程序、審理時對上開犯罪事實欄㈢之犯罪事實坦承
        不諱（見偵30119卷第33頁、第156頁、原審107年度聲
        羈字第888號卷第122頁、原審卷二第367頁；原審卷四
        第196頁、第197至198頁、見本院卷第305、436頁），
        並經證人即共同被告蔡奕震於偵訊證稱其於上開時、地
        販賣甲基安非他命予被告李政霖之情甚詳（見偵30122
        卷第255至256頁），且員警於107年10月21日18時許，
        在臺中市○○區○○路000號1樓查獲同案被告蔡奕震後，進
        而上樓搜索該址309室即同案被告蔡奕震租屋處，在場
        之被告李政霖逃逸至1樓防火巷為警逮捕，當場為警扣
        得甲基安非他命27包（驗前總淨重125.27公克、驗前總
        純質淨重119.00公克、驗餘總淨重124.81公克）、夾鏈
        袋1包等情，亦有臺中市政府警察局第一分局搜索扣押
        筆錄及扣押物品目錄表（見偵30119卷第49至57頁）、
        刑案相片（見偵30119卷第65至71頁、第75頁）、內政
        部警政署刑事警察局107年11月29日刑鑑字第107800869
        0號鑑定書（見偵30119卷第211至212頁）附卷可稽，及
        甲基安非他命27包、夾鏈袋1包扣案可佐。足認被告李
        政霖上開任意性自白，核與事實相符，堪予採信。另依
        上開內政部警政署刑事警察局107年11月29日刑鑑字第1
        078008690號鑑定書所載，被告李政霖遭查獲扣案之白
        色晶體28包之其中1包經鑑定人員鑑定後並未檢出毒品
        成分，是被告李政霖遭扣得之甲基安非他命為27包，起
        訴書記載扣得甲基安非他命28包等語，即有誤會，併此
        敘明。
　　　⒋綜上所述，本件事證明確，被告李政霖之犯行均堪以認
        定，應依法論科。
參、論罪科刑之理由：
  按行為後法律有變更者，適用行為時之法律。但行為後之法
    律有利於行為人者，適用最有利於行為人之法律，刑法第2
    條第1項定有明文。又比較新舊法何者有利於行為人，應就
    罪刑有關及法定加減原因等一切情形，綜合其全部結果而為
    比較，再整體適用有利於行為人之法律處斷（最高法院103
    年度臺上字第726號、104年度臺非字第180號判決參照）。
    次按比較新舊法時，應就罪刑有關之一切情形，比較其全部
    之結果，而為整個之適用，不能割裂而分別適用有利益之條
    文（最高法院27年上字第2615號判決參照）。
　　㈠被告李慶宗、李政霖行為後，毒品危害防制條例第4條第2
      項、第11條第2項及第17條第2項規定業於109年1月15日修
      正，並於同年7月15日施行，茲比較如下：
　　　⒈修正前毒品危害防制條例第4條第2項規定：「製造、運
        輸、販賣第二級毒品者，處無期徒刑或7年以上有期徒
        刑，得併科新臺幣1千萬元以下罰金」。修正後則規定
        ：「製造、運輸、販賣第二級毒品者，處無期徒刑或10
        年以上有期徒刑，得併科新臺幣1千5百萬元以下罰金」
        。經比較修正前、後之規定，修正後之法定刑提高，以
        修正前之規定較有利被告李慶宗。
　　　⒉修正前毒品危害防制條例第11條第2項規定：「持有第二
        級毒品者，處2年以下有期徒刑、拘役或新臺幣3萬元以
        下罰金」。修正後則規定：「持有第二級毒品者，處2
        年以下有期徒刑、拘役或新臺幣20萬元以下罰金」。比
        較修正前、後之規定，修正後毒品危害防制條例第11條
        第2項規定提高罰金刑之最高刑度，修正後之規定並未
        較有利於被告李政霖。
　　　⒊修正前毒品危害防制條例第17條第2項規定：「犯第4條
        至第8條之罪於偵查及審判中均自白者，減輕其刑」；
        修正後則規定「犯第4條至第8條之罪於偵查及歷次審判
        中均自白者，減輕其刑」。修正後就被告自白犯罪減輕
        其刑之適用，變更為「於偵查及歷次審判中均自白」，
        修正後之要件須於「歷次」審判中均自白犯罪始得依該
        條規定減輕其刑，其減輕其刑之要件較修正前為嚴苛，
        經比較新舊法規定，修正後之規定顯然並未較有利於被
        告二人。
　　　⒋綜上，經新舊法比較結果，修正後之毒品危害防制條例
        第4條第2項、第11條第2項、第17條第2項等規定均未較
        有利被告，依刑法第2條第1項前段規定，應適用被告行
        為時即修正前毒品危害防制條例第4條第2項、第11條第
        2項、第17條第2項之規定論處。
    ㈡被告李政霖行為後，槍砲彈藥刀械管制條例於109年6月10
      日修正公布，同年月12日施行生效：
  　　⒈修正前槍砲彈藥刀械管制條例第4條第1項第1款規定：「
        本條例所稱槍砲、彈藥、刀械如下：槍砲：指火砲、
        肩射武器、機關槍、衝鋒槍、卡柄槍、自動步槍、普通
        步槍、馬槍、手槍、鋼筆槍、瓦斯槍、麻醉槍、獵槍、
        空氣槍、魚槍及其他可發射金屬或子彈具有殺傷力之各
        式槍砲」，修正後規定：「本條例所稱槍砲、彈藥、刀
        械如下：槍砲：指制式或非制式之火砲、肩射武器、
        機關槍、衝鋒槍、卡柄槍、自動步槍、普通步槍、馬槍
        、手槍、鋼筆槍、瓦斯槍、麻醉槍、獵槍、空氣槍、魚
        槍及其他可發射金屬或子彈具有殺傷力之各式槍砲」。
  　　⒉修正前第7條第1項、第4項規定：「未經許可，製造、販
        賣或運輸火砲、肩射武器、機關槍、衝鋒槍、卡柄槍、
        自動步槍、普通步槍、馬槍、手槍或各類砲彈、炸彈、
        爆裂物者，處無期徒刑或7年以上有期徒刑，併科新臺
        幣3,000萬元以下罰金」、「未經許可，持有、寄藏或
        意圖販賣而陳列第1項所列槍砲、彈藥者，處5年以上有
        期徒刑，併科新臺幣1,000萬元以下罰金」，修正後規
        定：「未經許可，製造、販賣或運輸制式或非制式火砲
        、肩射武器、機關槍、衝鋒槍、卡柄槍、自動步槍、普
        通步槍、馬槍、手槍或各類砲彈、炸彈、爆裂物者，處
        無期徒刑或7年以上有期徒刑，併科新臺幣3,000萬元以
        下罰金」、「未經許可，持有、寄藏或意圖販賣而陳列
        第1 項所列槍砲、彈藥者，處5年以上有期徒刑，併科
        新臺幣1,000萬元以下罰金」。
  　　⒊修正前第8條第1項、第4項規定：「未經許可，製造、販
        賣或運輸鋼筆槍、瓦斯槍、麻醉槍、獵槍、空氣槍或第
        4條第1項第1款所定其他可發射金屬或子彈具有殺傷力
        之各式槍砲者，處無期徒刑或5年以上有期徒刑，併科
        新臺幣1,000萬元以下罰金」、「未經許可，持有、寄
        藏或意圖販賣而陳列第1項所列槍枝者，處3年以上10年
        以下有期徒刑，併科新臺幣700萬元以下罰金」，修正
        後規定：「未經許可，製造、販賣或運輸制式或非制式
        鋼筆槍、瓦斯槍、麻醉槍、獵槍、空氣槍或第4條第1項
        第1款所定其他可發射金屬或子彈具有殺傷力之各式槍
        砲者，處無期徒刑或5年以上有期徒刑，併科新臺幣1,0
        00萬元以下罰金」、「未經許可，持有、寄藏或意圖販
        賣而陳列第1項所列槍砲者，處3年以上10年以下有期徒
        刑，併科新臺幣700萬元以下罰金」。
      ⒋前開槍砲彈藥刀械管制條例之修正說明略以：「依司法
        實務相關見解，制式槍枝係指『經政府立案、合法工廠
        生產之槍枝』；非制式槍枝則指『非政府立案合法工廠或
        私人自行生產之土造槍枝，又可分為仿造槍（仿制式槍
        枝）、改造槍（改造信號槍、改造玩具槍）及各式土造
        槍枝（如鋼管槍）』；至於原司法實務所指其他可發射
        金屬或子彈具有殺傷力之各式槍砲，即非制式手槍部分
        之見解，自因本次修法變更槍砲之定義，本於具體個案
        審酌是否繼續適用」、「鑒於現行查獲具殺傷力之違法
        槍枝，多屬非制式槍枝，可遠距離致人死傷，且殺傷力
        不亞於制式槍枝，對人民生命、身體、自由及財產法益
        之危害，實與制式槍枝無異；另因非制式槍枝之取得成
        本遠低於購買制式槍枝，且製造技術門檻不高、網路取
        得改造資訊容易，導致非制式槍枝氾濫情形嚴重，若區
        分制式與否而分別適用第7條或第8條處罰，將使不法分
        子傾向使用非制式槍砲從事不法行為，以規避第7條較
        重之刑責，無異加深不法分子大量使用非制式槍砲之誘
        因，爰為有效遏止持非制式槍砲進行犯罪情形，非制式
        槍砲與制式槍砲罪責確有一致之必要」、「為使違法槍
        砲之管制作為更臻嚴密，並遏阻非制式槍砲氾濫情形，
        以確保人民之生命、身體、自由及財產安全，爰修正第
        1項第1款之槍砲定義，使特定類型槍砲之管制範圍明確
        及於所有具殺傷力之制式及非制式槍砲，且有違法製造
        等行為，不論標的為制式或非制式槍砲，皆應依特定類
        型管制槍砲之處罰規定進行追訴」（第4條部分）；「
        配合修正條文第4條第1項第1款修正槍砲定義，於第1項
        增列『制式或非制式』之文字」（第7條部分）；「第1項
        增列『制式或非制式』之文字，修正理由同修正條文第7
        條說明」、「為統一『槍砲』之用詞，爰第2項及第4項酌
        作文字修正」（第8條部分）。
      ⒌依前開立法說明以觀，本次槍砲彈藥刀械管制條例之修
        正目的，在於有效遏止持非制式槍砲進行犯罪，乃認非
        制式槍砲與制式槍砲之罪責有一致之必要，故於第4條
        、第7條至第8條均增加「制式或非制式」之構成要件，
        亦即不分制式或非制式，凡屬第7條所列各類槍枝型式
        之槍枝，有殺傷力者，概依第7條規定處罰。此部分修
        正，可能使寄藏、持有「改造手槍」之犯罪行為，原異
        其殺傷力是否與制式槍枝相當或超過，而分別適用同條
        例第7條、第8條處罰（最高法院100年度臺上字第3724
        號判決意旨參照），於修正後均改依同條例第7條處罰
        ，其刑罰較修正前規定為重，經比較新舊法，修正後之
        規定並未較有利於被告李政霖，依刑法第2條第1項前段
        之規定，自應適用被告李政霖行為時即109年6月10日修
        正前槍砲彈藥刀械管制條例之規定論處。
  茲就各被告犯行論罪如下：
　　㈠被告李慶宗部分：
　　  ⒈按刑事偵查技術上所謂之「釣魚偵查」，係指對於原已
        犯罪或具有犯罪故意之人，以設計引誘之方式，使其暴
        露犯罪事證，而加以逮捕或偵辦而言，此純屬偵查犯罪
        技巧之範疇，並未違反憲法對於基本人權之保障，且於
        公共利益之維護有其必要性存在，故依「釣魚」方式所
        蒐集之證據資料，原則上非無證據能力。又於此情形，
        因毒品購買者為辦案佯稱購買，而將販賣者誘出以求人
        贓俱獲，因其無實際買受之真意，且在警察監視之下伺
        機逮捕，事實上亦不能真正完成買賣，則該次行為，僅
        能論以販賣未遂（最高法院100年度臺上字第4498號判
        決意旨參照）。查，被告李慶宗原即有販賣第二級毒品
        之犯意，經董正仁配合警方偵辦佯裝欲購買毒品而與被
        告李慶宗聯繫，並約定交易毒品之數量、價格及地點後
        ，由被告李慶宗依約攜帶交易之毒品到達約定之交易地
        點與董正仁交易毒品，嗣由埋伏之員警加以逮捕，揆諸
        上開說明，佯裝欲購買毒品之董正仁雖無向被告李慶宗
        購買毒品之真意，然被告李慶宗主觀上原即有販賣毒品
        之犯意，客觀上又已著手於販毒第二級毒品構成要件行
        為之實行，僅因購毒者董正仁實際上無買受毒品之真意
        ，始未能完成毒品交易而未遂，然其此部分所為，仍已
        該當於販賣第二級毒品未遂罪。
　　  ⒉是核被告李慶宗就犯罪事實欄㈠所為，係犯修正前毒品
        危害防制條例第4條第2項之販賣第二級毒品罪，被告李
        慶宗因販賣第二級毒品而持有第二級毒品之低度行為，
        應為其販賣第二級毒品之高度行為所吸收，不另論罪；
        被告李慶宗就犯罪事實欄㈡所為，係犯毒品危害防制條
        例第11條第3項之持有第一級毒品純質淨重10公克以上
        之罪；被告李慶宗犯罪事實欄㈢部分，則係犯修正前毒
        品危害防制條例第4條第6項、第2項之販賣第二級毒品
        未遂罪，被告李慶宗因販賣第二級毒品未遂而持有第二
        級毒品純質淨重20公克以上之低度行為，應為其販賣第
        二級毒品未遂之高度行為所吸收，不另論罪。
　　  ⒊被告李慶宗就上開販賣第二級毒品犯行、持有第一級毒
        品純質淨重10公克以上犯行、販賣第二級毒品未遂犯行
        ，犯意各別、行為互殊，應予分論併罰。
　　 被告李政霖部分：
　　　 ㈠核被告李政霖就犯罪事實欄㈠所為，係犯修正前毒品危
         害防制條例第11條第2項之持有第二級毒品罪。
　　　 ㈡核被告李政霖如犯罪事實欄㈡所為，係犯修正前槍砲彈
         藥刀械管制條例第8條第4項之未經許可持有可發射子
         彈具有殺傷力之槍枝罪，及同條例第12條第4項之未經
         許可持有子彈罪。又非法持有、寄藏、出借槍砲彈藥
         刀械等違禁物，所侵害者為社會法益，如所持有、寄
         藏或出借客體之種類相同（如同為手槍，或同為子彈
         者），縱令同種類之客體有數個（如數支手槍、數顆
         子彈），仍為單純一罪，不發生想像競合犯之問題；
         若同時持有、寄藏或出借二不相同種類之客體（如同
         時持有手槍及子彈），則為一行為觸犯數罪名之想像
         競合犯（最高法院82年度臺上字第5303號判決意旨參
         照）。被告李政霖同時持有數顆子彈，僅侵害一社會
         法益，屬單純一罪。又被告李政霖以一行為同時持有
         槍枝、子彈，係以一行為觸犯上開2罪名，為想像競合
         犯，應依刑法第55條規定，從一重未經許可，持有可
         發射子彈具有殺傷力之槍枝罪處斷。
　　　 ㈢另按行為人意圖營利而購入毒品，其主觀上雖認知係為
         銷售營利，客觀上並有購入毒品之行為，惟仍須對外
         銷售，始為販賣行為之具體實現。此之對外銷售，自
         買賣毒品之二面關係以觀，固須藉由如通訊設備或親
         洽面談與買方聯繫交易，方能供買方看貨或與之議價
         ，以實現對特定或可得特定之買方銷售；至於對不特
         定人或特定多數人行銷，進行宣傳、廣告，以招攬買
         主之情形（例如在網路上或通訊軟體「LINE」群組，
         發布銷售毒品之訊息以求售），因銷售毒品之型態日
         新月異，尤以現今網際網路發達，透過電子媒體或網
         路方式宣傳販毒之訊息，使毒品之散布更為迅速，依
         一般社會通念，其惡性已對於販賣毒品罪所要保護整
         體國民身心健康之法益，形成直接危險，固得認開始
         實行足以與販賣毒品罪構成要件之實現具有必要關聯
         性之行為，已達著手販賣階段；然行為人意圖營利而
         購入毒品後，在尚未尋找買主前，即為警查獲，既未
         對外銷售或行銷，難認其意圖營利而購入毒品之行為
         ，與該罪之構成要件實現具有必要關聯性，即非屬著
         手販賣之行為，應僅成立意圖販賣而持有毒品罪（最
         高法院109年度臺上字第4861號判決意旨參照）。查被
         告李政霖就犯罪事實欄㈢所為向同案被告蔡奕震購入
         甲基安非他命，目的係欲伺機販售乙節，為被告李政
         霖於原審及本院審理時所自承（見原審卷四第197至19
         8頁、本院卷第436頁），然被告李政霖取得甲基安非
         他命後，尚未有何尋找買主、對外銷售或行銷之行為
         ，旋即為警查獲逮捕，已如上述，且卷內並無證據證
         明被告李政霖於取得甲基安非他命之前已有何對不特
         定人或特定多數人行銷，進行宣傳、廣告，招攬買主
         之情形，實難認被告李政霖已著手販賣行為，揆諸前
         開說明，應僅成立毒品危害防制條例第5條第2項之意
         圖販賣而持有第二級毒品罪。是核被告李政霖此部分
         所為，係犯毒品危害防制條例第5條第2項之意圖販賣
         而持有第二級毒品罪，起訴及辯護意旨認被告李政霖
         此部分係涉犯毒品危害防制條例第4條第6項、第2項之
         販賣第二級毒品未遂罪，容有未合，惟因二者基本社
         會事實同一，且本院及原審已於審理時告知變更後之
         罪名（見原審卷四第157頁、本院卷第300、418頁），
         尚無礙於被告李政霖之訴訟防禦權，爰依法變更起訴
         法條。
　　　 ㈣被告李政霖就上開持有第二級毒品犯行、未經許可，持
         有可發射子彈具有殺傷力之槍枝犯行、意圖販賣而持
         有第二級毒品犯行，犯意各別、行為互殊，應予分論
         併罰。
  刑之加重、減輕事由：
　　㈠被告李慶宗就犯罪事實欄㈢所為販賣第二級毒品犯行，並
      未完成毒品交易，爰依刑法第25條第2項後段之規定，按
      既遂犯之刑度減輕其刑。
　　㈡按犯毒品危害防制條例第4條至第8條之罪於偵查及審判中
      均自白者，減輕其刑，修正前毒品危害防制條例第17條第
      2項定有明文。經查：
　　　⒈按毒品危害防制條例第17條第2項規定：「犯第四條至第
        八條之罪於偵查及審判中均自白者，減輕其刑。」係為
        鼓勵是類犯罪行為人自白、悔過，並期訴訟經濟、節約
        司法資源而設。一般而言，固須於偵查及審判中皆行自
        白，始有適用，缺一不可。但所謂「自白」，係指被告
        （或犯罪嫌疑人）承認自己全部或主要犯罪事實之謂。
        其承認犯罪事實之方式，並不以出於主動為必要，即或
        經由偵、審機關之推究訊問而被動承認，亦屬自白。此
        與「自首」須於尚未發覺犯人之前，主動向有偵查犯罪
        權限之公務員或機關陳述其犯罪事實，進而接受裁判者
        不同。又訊問被告應先告知犯罪嫌疑及所犯所有罪名。
        罪名經告知後，認為應變更者，應再告知；訊問被告，
        應與以辯明犯罪嫌疑之機會；如有辯明，應命就其始末
        連續陳述；其陳述有利之事實者，應命其指出證明之方
        法。刑事訴訟法第95條第1款、第96條分別定有明文。
        而上開規定，依同法第100條之2於司法警察官或司法警
        察詢問犯罪嫌疑人時，準用之。從而，司法警察調查犯
        罪於製作警詢筆錄時，就該犯罪事實未曾詢問；檢察官
        於起訴前亦未就該犯罪事實進行偵訊，形同未曾告知犯
        罪嫌疑及所犯罪名，即逕依其他證據資料提起公訴，致
        使被告無從於警詢及偵查中辯明犯罪嫌疑，甚或自白，
        以期獲得減刑寬典處遇之機會，難謂非違反上開程序規
        定，剝奪被告之訴訟防禦權，違背實質正當之法律程序
        ；於此情形，倘認被告於嗣後之審判中自白，仍不得依
        上開規定減輕其刑，顯非事理之平，自與法律規範之目
        的齟齬，亦不符合憲法第16條保障之基本訴訟權。故而
        ，在承辦員警未行警詢及檢察官疏未偵訊，即行結案、
        起訴之特別狀況，祇要審判中自白，應仍有上揭減刑寬
        典之適用，俾符合該條項規定之規範目的，最高法院10
        0年度臺上字第3692號判決要旨可供參酌。被告李慶宗
        犯罪事實欄㈠所示販賣第二級毒品犯行，係於107年10
        月13或14日之某時所為，被告李慶宗就此次犯行，業於
        本院審理時自白犯行（見本院卷第435頁），而承辦員
        警於警詢時詢問被告李慶宗有無於107年9月底、107年1
        0月第一個禮拜六或日（即107年10月6或7日）、107年1
        0月第三個禮拜六或日（即107年10月20或21日）、107
        年11月2日販賣甲基安非他命予綽號「人二」之董正仁
        ，被告李慶宗均否認犯行（見毒偵4687卷第45、46頁）
        ；檢察官於107年11月2日偵訊時則訊問被告李慶宗關於
        董正仁指證於107年10月第一個週末、107年10月21日、
        107年11月2日向其購買甲基安非他命，有無此事？被告
        李慶宗亦否認犯行（見偵31108卷第73頁反面），於108
        年2月19日偵訊時則僅概括訊問被告李慶宗「董正仁說
        你是他的毒品上手，在107年9月、10月都有向你購買安
        非他命，10月時金額都是3,000元，9月時金額是1萬元
        ，有無此事？」並未區別各次販賣毒品情形，亦未特定
        交易時間為107年10月13或14日供被告李慶宗答辯，致
        使被告李慶宗無從於警詢及偵查中辯明犯罪嫌疑甚或自
        白，剝奪被告李慶宗之訴訟防禦權，違背實質正當之法
        律程序，應認被告李慶宗於本院審理時自白犯罪事實欄
        ㈠所示販賣第二級毒品犯行，仍有毒品危害防制條例第
        17條第2項減刑規定之適用。又被告李慶宗就犯罪事實
        欄㈢所示販賣第二級毒品未遂犯行，已於偵訊時自白，
        復於本院審理時坦承犯罪，已如上述，應依修正前毒品
        危害防制條例第17條第2項規定，減輕其刑。
　　　⒉被告李政霖就犯罪事實欄㈢所示意圖販賣而持有第二級
        毒品犯行，已於警詢、偵訊、原審羈押訊問、準備程序
        、審理、本院準備程序及審理時均坦承犯罪，雖其於偵
        訊時，係就被訴販賣第二級毒品未遂罪名自白犯罪，然
        販賣第二級毒品未遂之不法內涵較意圖販賣而持有第二
        級毒品罪為重，是被告李政霖既已就較重之罪名即販賣
        第二級毒品未遂罪於偵查中自白犯罪，當足認就其意圖
        販賣而持有第二級毒品犯行，亦應有前開減刑規定之適
        用，應依修正前毒品危害防制條例第17條第2項規定，
        減輕其刑。又辯護人雖主張被告李政霖犯罪事實欄㈠所
        示持有第二級毒品犯行，亦有毒品危害防制條例第17條
        第2項減刑規定之適用。然依前揭修正前毒品危害防制
        條例第17條第2項之規定，僅有犯毒品危害防制條例「
        第4條至第8條」之罪於偵查及審判中均自白者，始得依
        該規定減輕其刑，被告李政霖犯罪事實欄㈠所犯之毒品
        危害防制條例第11條第2項持有第二級毒品罪，自無該
        條項減刑規定之適用，辯護人前揭辯護意旨，容有誤會
        ，為本院所不採。
　　㈣再按毒品危害防制條例第17條第1項規定所稱之「供出毒品
      來源，因而查獲其他正犯或共犯者」，係指犯罪行為人供
      出毒品來源之對向性正犯，或與其具有共同正犯、共犯（
      教唆犯、幫助犯）關係之毒品由來之人的相關資料，客觀
      上足使偵查犯罪之公務員得據以對之發動偵查，並因而破
      獲者。所謂「查獲」，指「確實查獲其人、其犯行」而言
      ，然不以所供出之人業據檢察官起訴或法院判刑確定為限
      。如查獲之證據，客觀上已足確認該人、該犯行者，亦屬
      之（最高法院109年度臺上字第1893號判決參照）。又按
      毒品危害防制條例第17條第1項所稱「供出毒品來源」，
      依該條項文義及立法目的解釋，係指供出與其所犯罪有關
      之「本案毒品來源」而言，若被告所供出之毒品來源與其
      所犯之本案無關，而係另案犯罪之毒品來源，縱警方因而
      查獲他案之正犯或共犯，祇能就其所犯另案依上述規定減
      輕或免除其刑，尚不能就與其供出毒品來源無關之本案予
      以減輕或免除其刑。又所稱「毒品來源」，係指被告原持
      有供己犯同條項所列之罪之毒品源自何人之謂，所言「查
      獲」，除指查獲該其他正犯或共犯外，並兼及被告所指其
      毒品來源其事。故所謂「供出毒品來源，因而查獲」，必
      以被告所稱供應自己毒品之人與嗣後查獲之其他正犯或共
      犯間具有關聯性，始稱充足。又所謂「供出毒品來源」，
      係指犯該條例所定上開各罪之人，供出其所犯上開各罪該
      次犯行之毒品來源而言。亦即須所供出之毒品來源，與其
      被訴之各該違反毒品危害防制條例犯行有直接關聯者，始
      得適用上開規定減免其刑，並非漫無限制（最高法院104
      年度臺上字第620號判決參照）。經查：
　　　⒈被告李慶宗於警詢時供稱其遭扣案之海洛因、甲基安非
        他命係LINE暱稱「加把勁」、「人二」所寄放等語（見
        偵31144卷第42頁），但未能供出「加把勁」、「人二
        」之真實姓名年籍（見偵31144卷第42至43頁），復於
        警詢、原審準備程序改供稱扣案甲基安非他命係於107
        年11月2日向「陳清何」購買等語（見原審卷二第250、
        484、485頁），經原審及本院函詢臺中市政府警察第一
        分局、臺灣橋頭地方檢察署有無因被告李慶宗所供毒品
        來源而查獲，經臺中市政府警察局第一分局函覆略以：
        李慶宗於遭查獲時不願供述毒品上手身分，另檢視李慶
        宗手機內容亦無毒品上手之資訊，李慶宗遭起訴後始供
        稱上手為陳清何，惟無法提出相關毒品交易事證，經借
        訊陳清何否認有何販售毒品予被告李慶宗之事，且查無
        其他事證可連結雙方毒品交易之事實，故無法證實被告
        李慶宗其毒品上手係陳清何等語，有該局109年2月6日
        中市警一分偵字第1090007626號函、110年8月26日中市
        警一分偵字第1100034578號函文暨偵查佐徐韋傑職務報
        告在卷可查（見原審卷二第467頁、見本院卷第205至20
        7頁），臺灣橋頭地方檢察署則函覆稱：未因李慶宗供
        述而查獲陳清何或其他正犯或共犯等語，亦有該署110
        年10月28日橋檢信秋107他3615字第1109038121號函文
        附卷可參（見本院卷第407頁）。本件難認被告李慶宗
        有供出其持有之第一級毒品來源或販賣之第二級毒品來
        源，因而查獲其他正犯或共犯之情形，自無毒品危害防
        制條例第17條第1項之減刑規定適用。
　　　⒉被告李政霖於犯罪事實欄㈢意圖販賣而持有之甲基安非
        他命，其來源為同案被告蔡奕震，業經本院認定如上，
        又被告李政霖與同案被告蔡奕震係於同時在同案被告蔡
        奕震之租屋處為警緝獲，經被告李政霖於警詢、偵訊時
        指證其遭扣案甲基安非他命來源為向同案被告蔡奕震購
        入，員警、檢察官乃就此詢問同案被告蔡奕震，同案被
        告蔡奕震終於偵訊時坦認犯行等情，有被告李政霖、同
        案被告蔡奕震之警詢、偵訊筆錄在卷可考，堪認檢警係
        因被告李政霖所供甲基安非他命來源而查獲同案被告蔡
        奕震販賣甲基安非他命予被告李政霖之犯行，是被告李
        政霖之犯罪事實欄㈢犯行，應符合毒品危害防制條例第
        17條第1項之減刑規定，依該項規定，減輕其刑。
　　　⒊被告李政霖於本院準備程序及審理時雖供稱其於犯罪事
        實欄㈠所持有大麻係與上開甲基安非他命同時向同案被
        告蔡奕震購入等語（見本院卷第304、436頁），於警詢
        、偵訊時陳稱：我於107年8月初，在臺中市北屯區某路
        段，在綽號「南哥」之蔡奕震車上向他購買甲基安非他
        命35公克（值28,000元）及大麻菸草1包（值5,000元）
        等語（見偵30119卷第37頁、偵30122卷第232頁），辯
        護人亦為被告辯稱：依原審證人李欣怡之證述，應可認
        定被告李政霖持有之大麻係向蔡奕震購買，被告持有大
        麻犯行，應有毒品危害防制條例第17條第1項減刑規定
        之適用等語。然按施用毒品者，其所稱向某人購買之供
        述，須補強證據以擔保其供述之真實性。良以施用毒品
        者其供述之憑信性本不及於一般人，況施用毒品者其供
        出來源，因而破獲者，法律復規定得減輕其刑，其有為
        偵查機關誘導、或為邀輕典而為不實之陳述之可能，其
        供述之真實性自有合理之懷疑。是本院一貫之見解，認
        施用毒品者關於其向某人購買毒品之供述，必須補強證
        據佐證，以擔保其供述之真實性，俾貫澈刑事訴訟無罪
        推定及嚴格證明之基本原則。又關於毒品施用者其所稱
        向某人購買毒品之供述，必須補強證據佐證，係指毒品
        購買者之供述縱使並無瑕疵，仍須補強證據佐證而言，
        以擔保其供述之真實性。該所謂補強證據，必須與施用
        毒品者關於相關毒品交易之供述，具有相當程度之關聯
        性，且足使一般人對於施用毒品者之供述無合理之懷疑
        存在，而得確信其為真實，始足當之；又毒品危害防制
        條例第17條第1項規定：「犯第4條至第8條、第10條或
        第11條之罪，供出毒品來源，因而查獲其他正犯或共犯
        者，減輕或免除其刑。」所稱「供出毒品來源，因而查
        獲其他正犯或共犯」，先須被告翔實供出與其犯罪有關
        之本案毒品來源之具體事證，因而使警方或偵查犯罪機
        關知悉其他正犯或共犯，據以查獲其人、其犯行之結果
        ，二者兼備並有因果關係，始能獲上述減輕或免除其刑
        之寬典。又所謂確實查獲其人、其犯行者，須被告供述
        毒品來源之事證翔實具體且有充分之說服力，方得獲邀
        上開減免其刑之寬典，以免因此一損人利己之誘因而無
        端嫁禍第三人。是被告供出毒品來源資訊與其所犯本案
        無關，或偵查犯罪機關認不具證據價值而未確實查獲者
        ，即與上開規定不符，無其適用之餘地（最高法院108
        年度臺上字第3750號、96年度臺上字第1029號判決意旨
        參照）。經本院函詢偵查機關臺中市政府警察局第一分
        局、臺中市政府警察局刑事警察大隊，臺中市政府警察
        局第一分局函覆稱：李政霖、蔡奕震於同日、同地經本
        分局員警查獲，李政霖警詢時供稱其持有之毒品、槍械
        及子彈係向蔡奕震購買，惟無法提出相關事證佐證，蔡
        奕震警詢時對李政霖指證之內容皆否認，經檢視雙方手
        機查無毒品及槍彈交易之內容等語，有前揭臺中市政府
        警察局第一分局110年8月26日中市警一分偵字第110003
        4578號函文暨偵查佐徐韋傑職務報告在卷可查（見本院
        卷第205至207頁），臺中市政府警察局刑事警察大隊則
        函覆稱：本大隊僅偵辦李政霖涉嫌販賣毒品案，然於查
        緝李政霖到案時，其並未供出毒品上手予本隊追查，故
        未查獲其毒品上手蔡奕震或其他正犯等語，亦有臺中市
        政府警察局刑事警察大隊110年9月1日中市警刑三字第1
        100032356號函文存卷可佐（見本院卷第251頁）。證人
        即同案被告蔡奕震於本院審理時亦證稱：我沒有賣大麻
        給李政霖過，我只有賣甲基安非他命給他，我第一次賣
        給他就被抓了，我被扣到的4包大麻是在107年6月購入
        的，李政霖陳稱有在107年8月在北屯區的路上跟我買35
        公克甲基安非他命及大麻菸草1包不實在等語（見本院
        卷第444至449頁）。證人李欣怡於原審審理時則證稱：
        我有看過蔡奕震交付大麻給李政霖，李政霖去跟蔡奕震
        拿大麻，當時我也在場，交付毒品數量、時間、地點我
        都不記得，我不知道李政霖有無拿毒品的錢給蔡奕震，
        應該是有拿錢，我有印象，但是不確定等語（見原審卷
        三第65頁、第74至76頁）。證人李欣怡雖證稱其曾目擊
        蔡奕震交付大麻予被告李政霖，但就交付之時間、地點
        、數量、其為何在場均不記憶，則證人李欣怡是否確有
        目擊蔡奕震販賣大麻予被告李政霖，實非無疑，縱其陳
        述為真，其所目擊蔡奕震交予被告李政霖之大麻，是否
        即為本案被告李政霖遭扣案之大麻，亦有疑問，實難據
        以補強被告李政霖之上開陳述。且被告李政霖及蔡奕震
        扣案之手機均未有該次交易之相關通聯紀錄，尚難僅憑
        證人李欣怡上開模糊之證述內容，即認被告李政霖本案
        持有之大麻來源，確係同案被告蔡奕震，被告李政霖持
        有第二級毒品大麻之犯行，自無毒品危害防制條例第17
        條第1項減免寬典之適用。
　　㈤被告李政霖於本院準備程序中另供稱：扣案之槍、彈，是
      我於107年10月8日向蔡奕震以45,000元購入等語（見本院
      卷第304頁）。辯護人亦主張依證人李欣怡之證述，被告
      李政霖供出持有槍、彈來源係被告蔡奕震且已查獲，請依
      槍砲彈藥刀械管制條例第18條規定減輕其刑等語。惟按槍
      砲彈藥刀械管制條例第18條第4項規定：犯本條例之罪，
      於偵查或審判中自白，並供述全部槍砲、彈藥、刀械之來
      源及去向，因而查獲或因而防止重大危害治安事件之發生
      者，減輕或免除其刑。係指其自白必須於偵查或審判中為
      之，並供述全部槍械、彈藥之來源及去向，因而查獲或因
      而防止重大危害治安事件之發生者，始能減輕或免除其刑
      。就該條項之文義及立法意旨在於鼓勵犯人供出槍械、彈
      藥之來源及去向，以遏止其來源，並避免流落他人之手而
      危害治安以觀，該條第四項既謂「並」供述全部槍砲、彈
      藥、刀械之來源「及」去向，自係指已將槍械、彈藥移轉
      與他人持有之情形而言，不包括仍為自己持有之情形在內
      ，此觀同條第一項後段係指已移轉他人持有之情形始有「
      去向」可明；槍砲彈藥刀械管制條例第18條第4項前段規
      定「犯本條例之罪，於偵查或審判中自白，並供述全部槍
      砲、彈藥、刀械之來源及去向，因而查獲或因而防止重大
      危害治安事件之發生者，減輕或免除其刑。」依其犯罪型
      態，兼有來源及去向者，固應供述全部之來源及去向，始
      符合上開規定。但其犯罪行為，僅有來源而無去向，或僅
      有去向而無來源者，本院最近見解認為祇要供述全部來源
      ，或全部去向，因而查獲或因而防止重大危害治安事件之
      發生時，即符合減輕或免除其刑之規定，並非謂該犯罪行
      為，必須兼有來源及去向，始有該條項之適用。否則情節
      較重者（兼有來源及去向），合於減免之規定，情節較輕
      者（僅有來源而無去向，或僅有去向而無來源），反而不
      合於減免之規定，豈不造成輕重失衡；犯槍砲彈藥刀械管
      制條例之罪，於偵查或審判中自白，並供述全部槍砲之來
      源及去向，因而查獲者，減輕或免除其刑，該條例第18條
      第4項定有明文。是為警查獲之持有槍、彈者，或有在偵
      查機關誘導下，為邀輕典而有為不實陳述之可能。故而關
      於違反槍砲彈藥刀械管制條例之案件，被查獲持有槍、彈
      之人，其所為曾代他人保管而受寄隱藏槍、彈之陳述，為
      擔保其陳述之真實性，自應有足以令人確信其陳述真實性
      之補強證據，始能據以為論罪之依據。而其所補強者，固
      非以事實之全部為必要，但仍須與被查獲持有者所為寄藏
      行為之供述，具有相當程度之關聯性，而得本於彼此間之
      相互作用，使一般人確信被查獲持有槍、彈者關於寄藏行
      為之供述為真實，最高法院102年度臺上字第643號、103
      年度臺上字第294號、100年度臺上字第3691號判決意旨參
      照。被告李政霖於警詢時供稱：「南哥」蔡奕震在我購買
      槍、彈的前一天聊天時向我提到，說他前幾天有向一名卓
      蘭的朋友購買1把改造手槍及子彈，但他用不到，所以寄
      放在臺中市東勢區山上一名友人的住處，問我有沒有興趣
      接手，他說會照原價45,000元轉賣给我，我當場就說好，
      隔天107年10月8或9日，我和我朋友一起跟著蔡奕震去東
      勢他朋友家附近，再由我和蔡奕震2個人去他朋友的住處
      取槍，因為蔡奕震不想讓太多人知道他藏槍的地方，看完
      槍後我再和蔡奕震朋友到住宅後方的果園試打2發子彈，
      我確定槍枝性能正常後就和蔡奕震完成交易，並隨身攜帶
      該把手槍及11發子彈等語（見偵30119卷第35頁）。證人
      李欣怡於原審審理時亦證稱：我有看到蔡奕震拿槍枝及子
      彈給李政霖，我不記得李政霖有無拿錢給蔡奕震，我沒看
      到被告李政霖拿錢出來，我沒有看到李政霖試射，我不確
      定蔡奕震拿的槍枝是否為107偵字30119號卷第83頁照片上
      之槍枝，我也不知道蔡奕震交付槍枝給李政霖是在臺中市
      什麼區，我當時是去找蔡奕震，李政霖後來才來，我有看
      到蔡奕震拿槍枝給李政霖，李政霖跟蔡奕震講要買那枝槍
      ，槍不知道用什麼裝著我忘記了，他們有打開，裡面很明
      顯就是槍，當時好像就我們三人在場等語，然隨後改稱：
      我記不太清楚，我只有看到他拿槍枝出來，來龍去脈我不
      清楚，當時地點是在東勢一個人的家裡，當天我有看到李
      政霖拿錢給蔡奕震，但是什麼錢我不知道等語（見原審卷
      三第63至73頁）。故證人李欣怡就其是否清楚目擊被告李
      政霖與蔡奕震交易槍彈之過程，被告李政霖有無向蔡奕震
      表示要購買槍枝，證述前後不一。且依被告李政霖於警詢
      時之陳述，因蔡奕震不想讓太多人知悉藏槍地點，僅其與
      蔡奕震前往蔡奕震友人住處取槍，則證人李欣怡證稱其去
      找蔡奕震，因而目睹蔡奕震交槍予被告李政霖之經過，與
      被告李政霖前揭陳述不符。再者，證人李欣怡亦無法確認
      其當時看到之槍枝，是否即為本案扣案槍枝，自難僅憑證
      人李欣怡之上開證述，逕認本案扣案槍枝確為蔡奕震所交
      付。又扣案槍枝經送鑑定結果，於槍枝滑套、扳機處經萃
      取DNA檢測，未檢出足資比對之DNA-STR型別，其餘檢體之
      人類體染色體DNA-STR型別檢測結果，编號9-2棉棒（採自
      編號9手槍彈匣）檢出一男性DNA-STR主要型別，與涉嫌人
      李政霖DNA-STR型別相符等情，有臺中市政府警察局107年
      11月28日中市警鑑字第1070092020號鑑定書附卷可稽（見
      偵30119卷第105、106頁），故扣案之槍枝上亦未採得足
      資比對之DNA-STR型別可認蔡奕震曾經持有該槍。另經本
      院函詢偵查機關有無因被告李政霖供述而查獲其槍砲之來
      源，臺中市政府警察局第一分局回覆稱：李政霖因遭查獲
      持有槍械及彈藥，李政霖於警詢時供稱該批槍彈係向蔡奕
      震購得，惟李政霖無法提出相關事證，該指訴內容亦遭蔡
      奕震否認，故未因而查獲李政霖持有之槍彈來源等語，有
      上開臺中市政府警察局第一分局110年8月26日中市警一分
      偵字第1100034578號函文暨偵查佐徐韋傑職務報告在卷可
      查（見本院卷第205至207頁），臺灣臺中地方檢察署亦函
      覆稱：李政霖之槍彈來源並未查獲等語，有該署110年8月
      30日中檢謀湯107毒偵4687字第1109083167號函文存卷可
      考（見本院卷第281頁）。證人蔡奕震於本院審理時亦證
      稱：我沒有拿槍枝或子彈給李政霖過，我沒看過107偵字3
      0119號卷第83頁照片上之槍枝，這枝槍不是我交給李政霖
      ，我不知道為何李欣怡會證稱有看到我交槍跟子彈給李政
      霖等語（見本院卷第445、446、450頁）。故尚難僅憑證
      人李欣怡前揭有瑕疵之證述，即認扣案之槍、彈係蔡奕震
      售予被告李政霖，自無從適用槍砲彈藥刀械管制條例第18
      條第4項規定減輕或免除其刑。被告李政霖於本院審理時
      雖另聲請傳喚證人梁立傑，欲證明蔡奕震確有交付扣案槍
      枝予其，並供稱：當天是梁立傑載我去卓蘭、東勢的交界
      處，是蔡奕震的朋友家，當時因為吃藥，所以他都跟我在
      一起，當天中午左右到，下午大約4、5點離開。當時我們
      2個人開一部車過去，到場時，李欣怡已經在蔡奕震朋友
      家了。梁立傑有看到蔡奕震拿槍給我。我當時是用梁立傑
      的手機跟蔡奕震對話，在對話時，有講到槍、子彈的部分
      ，現場還有1個蔡奕震朋友，總共5個人，我跟蔡奕震購買
      槍枝時，梁立傑全程都在場，我們5個人都在同一張桌子
      等語（見本院卷第421、422頁），辯護人另聲請調查扣案
      之蔡奕震及梁立傑之手機，以證明被告李政霖確係向蔡奕
      震購得扣案之槍彈（見本院卷第434、439頁）。然被告李
      政霖於原審準備程序中則供稱：我於起訴書所指時間要從
      逢甲地區櫻花村汽車旅館離開前往與蔡奕震做槍彈之交易
      ，我有先致電李欣怡，請她來載我，但電話中因未告知李
      欣怡要去找蔡奕震的目的，之後我從汽車旅館下樓，看見
      是由蔡奕震駕車載李欣怡前來，我就上車與他們共同前往
      東勢區蔡奕震某位朋友之住處，在該住處內，蔡奕震將槍
      彈交給我，我就將價金45,000元交給蔡奕震等語（見原審
      卷二第367頁）。依被告李政霖前揭警詢供述，蔡奕震交
      付槍、彈時，因蔡奕震不願太多人知悉藏槍地點，僅被告
      李政霖與蔡奕震至蔡奕震友人住處取槍，並無他人陪同，
      且依被告李政霖於原審準備程序之陳述，其係搭乘蔡奕震
      駕駛之車輛，與李欣怡一同前往蔡奕震友人住處，並非梁
      立傑駕車載伊前往，則被告李政霖前、後陳述顯然不一。
      另依證人李欣怡所陳，交槍當時只有伊、被告李政霖及蔡
      奕震3人在場，則證人李欣怡所陳亦與被告李政霖供述相
      左。再者，被告李政霖於警詢、偵訊、原審準備程序、審
      理時均未提及梁立傑在場目擊，被告李政霖於本院審理時
      之前揭陳述，應屬臨訟杜撰之詞，已難憑信，且經警檢視
      扣案蔡奕震持用之手機，並無被告李政霖與蔡奕震槍彈交
      易之內容，亦有前揭臺中市政府警察局第一分局110年8月
      26日中市警一分偵字第1100034578號函文暨偵查佐徐韋傑
      職務報告在卷可查（見本院卷第205至207頁），故被告李
      政霖聲請傳喚證人梁立傑，及辯護人聲請調查梁立傑及蔡
      奕震之手機，均無必要，應予駁回，附此敘明。
　　㈥至辯護人雖均請求依刑法第59條規定為被告二人酌減其刑
      （見本院卷第37、302頁）。惟按刑法第59條規定之酌量
      減輕其刑，必須犯罪另有特殊之原因與環境，在客觀上足
      以引起一般同情，認為即使予以宣告法定最低度刑，猶嫌
      過重者，始有其適用。此所謂法定最低度刑，固包括法定
      最低本刑；惟遇有其他法定減輕之事由者，則應係指適用
      其他法定減輕事由減輕後之最低度刑而言。倘被告別有其
      他法定減輕事由者，應先適用法定減輕事由減輕其刑後，
      猶認其犯罪之情狀顯可憫恕，即使科以該減輕後之最低度
      刑仍嫌過重者，始得適用刑法第59條規定酌量減輕其刑（
      最高法院107年度臺上字第2512號判決參照）。本院審酌
      ：⒈被告李慶宗販賣第二級毒品，被告李政霖意圖販賣而
      持有第二級毒品，戕害購毒者身心健康，助長毒品流通，
      對社會治安實有相當程度危害，惡性匪淺，倘遽予憫恕，
      除對其個人難收改過遷善之效，無法達到刑罰特別預防之
      目的外，亦易使其他販毒者心生投機、甘冒風險繼續販毒
      ，無法達到刑罰一般預防之目的，且被告李慶宗本案有2
      次販賣第二級毒品犯行，顯非偶一為之等犯罪情狀，況本
      院就被告李慶宗所為販賣第二級毒品犯行、被告李慶宗意
      圖販賣而持有第二級毒品犯行，均依修正前毒品危害防制
      條例第17條第2項規定減輕其刑，被告李慶宗販賣第二級
      毒品未遂之犯行復得依刑法第25條第2項規定遞減輕之，
      被告李政霖意圖販賣而持有第二級毒品犯行另得依毒品危
      害防制條例第17條第1項規定減輕其刑，其等所得科處之
      處斷刑，與其所犯情節相衡，已無過苛而足以引起一般人
      同情之情形，故無援用刑法第59條酌減其刑之必要。⒉被
      告李慶宗持有第一級毒品純質淨重10公克以上之犯行，法
      定刑為1年以上7年以下有期徒刑，得併科100萬元以下罰
      金，被告李政霖持有第二級毒品之犯行，法定刑為2年以
      下有期徒刑、拘役或3萬元以下罰金，上開二罪之法定刑
      均非甚重，持有第二級毒品部分更可處以拘役或罰金刑，
      且被告李慶宗所持有之海洛因純質淨重超過21.38公克，
      已逾法條構成要件10公克2倍之多，難認犯行輕微，其二
      人所得科處之處斷刑，與其所犯情節相衡，尚無過苛而足
      以引起一般人同情之情形，無援用刑法第59條酌減其刑之
      必要。⒊被告李政霖持有可發射子彈具有殺傷力之槍枝罪
      ，法定刑為3年以上10年以下有期徒刑，併科700萬元以下
      罰金，其法定刑亦非過重，且被告李政霖購入上開槍彈後
      隨身攜帶，並於警方追緝時拒捕，擊發子彈2顆，惡性非
      輕，尚難認其犯行在客觀上足以引起一般同情，認為即使
      予以宣告法定最低度刑，猶嫌過重，自無刑法第59條減刑
      寬典之適用。
　　㈦另按刑法第71條第2項規定「有二種以上之減輕者，先依較
      少之數減輕之」，又同法第66條規定「有期徒刑、拘役、
      罰金減輕者，減輕其刑至二分之一。但同時有免除其刑之
      規定者，其減輕得減至三分之二」。是被告上開如附表一
      編號5所示販賣第一級毒品罪部分，前分別有修正前毒品
      危害防制條例第17條2項、毒品危害防制條例17條第1項之
      減輕原因，則依據刑法第71條第2項規定，當先依其他規
      定減輕、遞為減輕其刑，再依同條例第17條第1項遞行減
      輕其刑，依法自不得以較不利於被告之順序，先依毒品危
      害防制條例第17條第1項減輕其刑（最高法院99年度臺上
      字第203號刑事判決意旨參照）。被告李慶宗就犯罪事實
      欄㈢所示販賣第二級毒品未遂犯行，同時具有刑法第25條
      第2項未遂減輕規定及毒品危害防制條例第17條第2項減輕
      其刑規定之適用，依法遞減之。被告李政霖就犯罪事實欄
      ㈢所示意圖販賣而持有第二級毒品犯行，同時具有毒品危
      害防制條例第17條第1項、第2項規定之適用，依法應依毒
      品危害防制條例第17條第2項、第1項遞減輕之，且本院參
      以被告李政霖此部分供出毒品來源而查獲之情節，認以減
      輕其刑為已足，尚無免除其刑之必要。
  駁回上訴之理由（即附表一編號2、3、附表二編號1、2部分
    ）：
　　㈠原判決認被告李慶宗附表一編號2、3所示犯行、被告李政
      霖附表二編號1、2所示犯行，均事證明確，並審酌⒈被告
      李慶宗、李政霖明知第一級毒品海洛因及第二級毒品甲基
      安非他命、大麻不得非法持有、販賣，竟不思守法自制，
      循正當途徑獲取所需，竟為貪圖一己私利，鋌而走險販賣
      毒品予他人及持有毒品，使毒品散播，致使購買毒品者、
      受讓毒品者沈迷於毒癮而無法自拔，直接戕害國民身心健
      康，間接危害社會治安，敗壞社會善良風氣，進而導致施
      用毒品者為購買毒品施用而觸犯刑典之情事發生，殊值非
      難；⒉被告李慶宗遭查獲持有第一級毒品及第二級毒品之
      數量，及被告李政霖遭查獲持有第二級毒品之數量；⒊被
      告李政霖明知可發射子彈具殺傷力之槍枝及子彈係高度危
      險之違禁物，非經主管機關許可不得擅自持有，以維社會
      大眾安全，仍持有之，復於本案為警查獲時持以對空擊發
      ，嚴重危害社會安全。⒋復審酌本案查獲被告李慶宗販賣
      毒品之對象人數、交易價額，兼衡被告二人犯罪之動機、
      手段、犯後承認犯行之態度，被告二人於原審審理時自陳
      學歷及家庭狀況等情（見原審卷四第203頁），就被告李
      慶宗犯罪事實欄㈡、㈢犯行，分別量處如附表一編號2、3
      「原審判決主文（含宣告刑及沒收）」欄所示之刑；就被
      告李政霖犯罪事實欄㈠、㈡犯行，分別量處如附表二編號1
      、2「原審判決主文（含宣告刑及沒收）」欄所示之刑，
      並就附表二編號1「原審判決主文（含宣告刑及沒收）」
      欄所示之有期徒刑諭知易科罰金之折算標準，就附表二編
      號2「原審判決主文（含宣告刑及沒收）」欄所示之罰金
      諭知易服勞役之折算標準。另就沒收部分說明：⒈被告李
      慶宗遭扣案第一級毒品海洛因15包（驗餘淨重31.32公克
      ），係本件查獲之第一級毒品，且係被告李慶宗所持有，
      依上開說明，上開扣案海洛因自應依毒品危害防制條例第
      18條第1項之規定，於被告李慶宗附表一編號2所示持有第
      一級毒品純質淨重10公克以上犯行項下諭知沒收銷燬之，
      又盛裝上開毒品之包裝袋，係供包裝上開毒品之用，縱於
      檢測時將上開毒品取出，仍無法完全予以析離，應與上開
      毒品一併諭知沒收銷燬；至送鑑定耗損毒品部分，顯已滅
      失，自無庸再諭知沒收銷燬。⒉被告李慶宗遭扣案第二級
      毒品甲基安非他命10包（驗餘總淨重100.32公克），係本
      件查獲之第二級毒品，且據被告李慶宗於偵訊時供稱係向
      上手調來要賣給證人董正仁等語（見偵31144卷第249頁）
      ，依上開說明，上開扣案甲基安非他命自應依毒品危害防
      制條例第18條第1項之規定，於被告李慶宗本件最後一次
      販賣第二級毒品即附表一編號3之犯行項下諭知沒收銷燬
      之，又盛裝上開毒品之包裝袋，係供包裝上開毒品之用，
      縱於檢測時將上開毒品取出，仍無法完全予以析離，應與
      上開毒品一併諭知沒收銷燬；至送鑑定耗損毒品部分，顯
      已滅失，自無庸再諭知沒收銷燬。⒊被告李政霖遭扣案第
      二級毒品大麻1包（驗餘淨重1.4809公克），係本件查獲
      之第二級毒品，且係被告李政霖所單純持有，依上開說明
      ，上開扣案大麻自應依毒品危害防制條例第18條第1項之
      規定，於被告李政霖附表二編號1所示持有第二級毒品犯
      行項下諭知沒收銷燬之，又盛裝上開毒品之包裝袋，係供
      包裝上開毒品之用，縱於檢測時將上開毒品取出，仍無法
      完全予以析離，應與上開毒品一併諭知沒收銷燬；至送鑑
      定耗損毒品部分，顯已滅失，自無庸再諭知沒收銷燬。⒋
      扣案蘋果廠牌銀色行動電話1具（含門號0000000000號SIM
      卡），係被告李慶宗供與證人董正仁聯繫犯罪事實欄㈢毒
      品交易之用，有董正仁行動電話通訊錄及微信對話畫面（
      見毒偵4687卷第147至153頁）、被告李慶宗扣案蘋果廠牌
      銀色行動電話通訊錄畫面（見毒偵4687卷第157頁）在卷
      可考，是上開行動電話（含門號SIM卡）應依毒品危害防
      制條例第19條第1項規定，於附表一編號3所示販賣第二級
      毒品未遂罪項下諭知沒收。另扣案之分裝湯匙2支、分裝
      杓2支、夾鏈袋3包，均為被告李慶宗供用以販賣第二級毒
      品之用，業據被告李慶宗於原審審理時供述明確（見原審
      卷四第201頁），是上開分裝湯匙、分裝杓、夾鏈袋，均
      應依毒品危害防制條例第19條第1項規定，於附表一編號3
      所示販賣第二級毒品罪項下諭知沒收。⒌扣案之改造手槍1
      枝，屬槍砲彈藥刀械管制條例第4條第1項第1款所列之槍
      枝，為違禁物，應依刑法第38條第1項之規定，在被告李
      政霖附表二編號2所示未經許可，持有可發射子彈具有殺
      傷力之槍枝犯行項下宣告沒收。至扣案之金屬彈殼1顆，
      與未扣案彈頭1顆尚未分離前雖屬完整之子彈，經被告李
      政霖用以對空擊發，固可認具殺傷力，惟既經被告李政霖
      射擊而耗損，已不具子彈完整結構，並非違禁物，與被告
      李政霖另擊發而未扣案之彈殼1顆、彈頭1顆，均不予宣告
      沒收。另扣案之制式子彈3顆、非制式子彈6顆，既經射擊
      而耗損，諒已不具子彈完整結構，並非違禁物，不予宣告
      沒收。⒍另本件員警同時扣得被告李慶宗所持有其他電子
      磅秤、行動電話、毒品吸食器、現金；扣得被告李政霖所
      持有毒咖啡包、藥丸、行動電話，分據被告李慶宗、李政
      霖於原審審理時供稱與本件犯罪無關等語（見原審卷四第
      199至201頁），且無證據證明上開物品係被告李慶宗、李
      政霖本件犯罪所得，或供本件犯罪所用或所生之物，自不
      得於本案宣告沒收。原審認事用法並無違誤，量刑亦稱妥
      適。
　　㈡被告李慶宗上訴意旨認原審未適用刑法第59條規定就其所
      犯販賣第二級毒品犯行部分酌減其刑，尚有未當，且原審
      量刑過重（見本院卷第37至39頁），被告李政霖上訴意旨
      認⒈持有第二級毒品大麻犯行，應有毒品危害防制條例第1
      7條第1項規定之適用；⒉未經許可持有可發射子彈具有殺
      傷力之槍枝罪部分，被告李政霖業已供出上手來源係蔡奕
      震，應有槍砲彈藥刀械管制條例第18條第4項減刑規定之
      適用；⒊原審未適用刑法第59條規定就上開犯行減其刑，
      亦有違誤，且量刑亦屬過重等語（見本院卷第23至31頁）
      。惟被告李慶宗附表一編號2、3、被告李政霖附表二編號
      1、2所示犯行，均無情輕法重之情事，當無刑法第59條減
      刑寬典之適用，被告李政霖附表二編號1所示持有第二級
      毒品大麻犯行，並無毒品危害防制條例第17條第1項規定
      之適用，附表二編號2所示未經許可持有可發射子彈具有
      殺傷力之槍枝犯行部分，亦無槍砲彈藥刀械管制條例第18
      條第4項減刑規定之適用，均經本院敘明如前，被告二人
      此部分之上訴均無理由。又按量刑係法院就繫屬個案之犯
      罪所為之整體評價，為事實審法院得依職權裁量之事項，
      苟其量刑已以行為人之責任為基礎，並斟酌刑法第57條各
      款所列之情狀，在法定刑度內酌量科刑，無偏執一端，或
      濫用其裁量權限，致明顯失出失入情形，自不得任意指為
      不當或違法。原審已具體審酌被告李慶宗、李政霖持有毒
      品之種類、數量、被告李政霖販賣甲基安非他命之對象、
      人數，被告二人所為犯行產生之危害及個人智識程度、經
      濟與生活狀況及坦承犯行之犯後態度等情，依被告二人販
      毒、持有毒品、持有槍彈情節，分別量處如附表一編號2
      、3、附表二編號1、2所示之刑，尚難認有何比例失衡而
      過重之情事，且已屬從輕。因此，被告二人上訴意旨認原
      審量刑過重，均不可採。綜上，原審判決在量刑時，詳述
      量刑審酌因素，其量刑已寬縱偏輕。被告二人以前述理由
      指摘原審判決不當與量刑過重，為無理由，應予駁回。
  撤銷原審部分判決（即附表一編號1、附表二編號3部分及被
    告二人定應執行刑部分）及自為判決之理由：
　　㈠原審審理結果，認被告李慶宗犯事實欄㈠所示販賣第二級
      毒品罪、被告李政霖犯罪事實欄㈢意圖販賣而持有第二級
      毒品罪罪證明確，予以論罪科刑暨定其應執行刑，及為相
      關沒收之諭知，固非無見。惟本院認為⒈被告李慶宗犯事
      實欄㈠所示販賣第二級毒品犯行，應適用毒品危害防制條
      例第17條第2項減輕其刑，原審認被告李慶宗本次犯行無
      該條項之適用，容有違誤。⒉被告李慶宗犯罪事實欄㈢所
      示販賣第二級毒品未遂犯行，法定刑為7年以上有期徒刑
      ，原審依毒品危害防制條例第17條第2項（得減輕至二分
      之一）、刑法第25條第2項（得減輕至二分之一）規定遞
      減其刑後，量處有期徒刑2年。而被告李政霖犯罪事實欄
      ㈢所示意圖販賣而持有第二級毒品犯行，法定刑為5年以上
      有期徒刑，法定最低度刑較販賣第二級毒品犯行減少2年
      ，原審依毒品危害防制條例第17條第2項（得減輕至二分
      之一）、第1項（得減輕至三分之二）規定遞減其刑後，
      則量處有期徒刑1年10月，與被告李慶宗販賣第二級毒品
      未遂犯行量刑僅差距2月，實有違比例原則。被告李慶宗
      上訴指摘原審未適用刑法第59條規定減刑，被告李政霖上
      訴指摘此部分犯行應構成販賣第二級毒品未遂罪，原審未
      適用刑法第59條規定減刑，均無理由，業經本院敘明如前
      ，然被告李慶宗、李政霖上訴認原審量刑過重，則有理由
      ，應由本院就此部分撤銷改判。又上開部分既經撤銷，則
      原判決定應執行刑部分，業已失所依據，亦應併予撤銷。
　　㈡本院審酌被告李慶宗、李政霖年值盛壯，智識程度並無明
      顯不足或較一般人低落之情形，對於第二級毒品不得持有
      、販賣當有認識，而販賣毒品行為乃毒品禍害之源，其源
      不斷，則流毒所及，致使買受之吸毒者更加產生依賴性及
      成癮性，非僅多數人之生命、身體受其侵害，社會安樂國
      家富強之整體法益受損亦不能免，為害之鉅，當非個人一
      己之生命、身體法益所可比擬，嚴重戕害國民之身心健康
      ，危害社會非輕；並酌之本次被告李慶宗販賣第二級毒品
      之次數為1 次，販賣對象為1人，販賣毒品數量非微，金
      額則為6萬元，被告李政霖意圖販賣而持有之第二級毒品
      亦多達124.81公克，及被告二人犯後坦承犯行，具有悔意
      ，態度尚佳，暨其等自陳之智識程度、家庭經濟及生活狀
      況（見本院卷第437頁）等一切情狀，分別量處如主文第
      三、四項（如附表一編號1、附表二編號3「本院判決主文
      （含宣告刑及沒收）」）所示之刑。
　　㈢沒收部分：
　　　⒈扣案之分裝湯匙2支、分裝杓2支、夾鏈袋3包，均為被告
        李慶宗供用以販賣第二級毒品之用，業據被告李慶宗於
        原審審理時供述明確（見原審卷四第201頁），是上開
        分裝湯匙、分裝杓、夾鏈袋，均應依毒品危害防制條例
        第19條第1項規定，於附表一編號1所示販賣第二級毒品
        罪項下諭知沒收。
　　　⒉按刑法第38條之1第1項本文規定「犯罪所得，屬於犯罪
        行為人者，沒收之」、第3項規定「前二項之沒收，於
        全部或一部不能沒收或不宜執行沒收時，追徵其價額」
        。查犯罪事實欄㈠所示販賣毒品所得3,000元，屬被告
        李慶宗所有，並未扣案，應依上揭規定，於附表編號1
        所示販賣第二級毒品罪項下諭知沒收之，於全部或一部
        不能沒收或不宜執行沒收時，追徵其價額。
　　　⒊被告李政霖遭扣案第二級毒品甲基安非他命27包（驗餘
        總淨重124.81公克），係本件查獲之第二級毒品，且係
        被告李政霖購入後意圖販賣而持有，依上開說明，上開
        扣案甲基安非他命自應依毒品危害防制條例第18條第1
        項之規定，於被告李政霖附表二編號3所示意圖販賣而
        持有第二級毒品犯行項下諭知沒收銷燬之，又盛裝上開
        毒品之包裝袋，係供包裝上開毒品之用，縱於檢測時將
        上開毒品取出，仍無法完全予以析離，應與上開毒品一
        併諭知沒收銷燬；至送鑑定耗損毒品部分，顯已滅失，
        自無庸再諭知沒收銷燬，併此指明。
　　　⒋扣案之夾鏈袋1包，據被告李政霖於原審審理時供稱其所
        有準備分裝毒品使用等語（見原審卷四第200頁），是
        該夾鏈袋1包既尚未盛裝毒品，為被告李政霖所有供犯
        罪預備之物，應依刑法第38條第2項規定，於附表二編
        號3所示意圖販賣而持有第二級毒品罪項下諭知沒收。
　　　⒌另本件員警同時扣得被告李慶宗所持有其他電子磅秤、
        行動電話、毒品吸食器、現金；扣得被告李政霖所持有
        毒咖啡包、藥丸、行動電話，分據被告李慶宗、李政霖
        於原審審理時供稱與本件犯罪無關等語（見原審卷四第
        199至201頁），且無證據證明上開物品係被告李慶宗、
        李政霖本件犯罪所得，或供本件犯罪所用或所生之物，
        自不得於本案宣告沒收，附此敘明。
　　㈣按數罪併罰之定應執行之刑，係出於刑罰經濟與責罰相當
      之考量，並非予以犯罪行為人或受刑人不當之利益，為一
      種特別的量刑過程，相較於刑法第57條所定科刑時應審酌
      之事項係對一般犯罪行為之裁量，為定應執行刑之宣告，
      乃對犯罪行為人本身及所犯各罪之總檢視，除應考量行為
      人所犯數罪反應出之人格特性，並應權衡審酌行為人之責
      任與整體刑法目的及相關刑事政策，在量刑權之法律拘束
      性原則下，依刑法第51條第5 款之規定，採限制加重原則
      ，以宣告各刑中之最長期為下限，各刑合併之刑期為上限
      ，但最長不得逾30年，資為量刑自由裁量權之外部界限，
      並應受法秩序理念規範之比例原則、平等原則、責罰相當
      原則、重複評價禁止原則等自由裁量權之內部抽象價值要
      求界限之支配，以使輕重得宜，罰當其責，俾符合法律授
      與裁量權之目的，以區別數罪併罰與單純數罪之不同，兼
      顧刑罰衡平原則。是個案之裁量判斷，除非有全然喪失權
      衡意義或其裁量行使顯然有違比例、平等諸原則之裁量權
      濫用情形，即不得任意指其為違法（最高法院100 年度臺
      抗字第440號、101年度臺抗字第242號裁判要旨參照）。
      本案被告李慶宗、李政霖所犯各該犯行應予分論併罰，已
      如前述，惟應定執行刑如以實質累加方式定之，則處罰之
      刑度顯將超過其行為之不法內涵，違反罪責原則，及考量
      因生命有限，刑罰對被告造成之痛苦程度，係隨刑度增加
      而生加乘效果，非以等比方式增加，是以隨罪數增加遞減
      刑罰方式，當足以評價被告行為不法性之法理（即多數犯
      罪責任遞減原則），是就原判決上開撤銷改判之罪（指附
      表一編號1、附表二編號3）部分，分別與維持原審判決駁
      回被告二人上訴之罪（指附表一編號2、3、附表二編號2
      ）部分，定應執行之刑如主文第五、六項所示，沒收部分
      併執行之。
肆、適用之法律：
    依刑事訴訟法第369條第1項前段、第364條、第368條、第29
    9條第1項前段、第300條，判決如主文。
本案經檢察官鐘祖聲提起公訴、檢察官陳旻源追加起訴，檢察官
李芳瑜到庭執行職務。
中　　華　　民　　國　　110 　年　　11　　月　　25　　日
            刑事第三庭    審判長法　官  楊  真  明
　　　　　　　　　　　　        法　官  邱  顯  祥
　　　　　　　　　　　　　      法　官  楊  欣  怡
以上正本證明與原本無異。
如不服本判決應於收受送達後20日內向本院提出上訴書狀，其未
敘述上訴理由者，並得於提起上訴後20日內向本院補提理由書（
均須按他造當事人之人數附繕本）「切勿逕送上級法院」。因疫
情而遲誤不變期間，得向法院聲請回復原狀。

                                書記官  孫  銘  宏
　　　　　　　　　　　　　　　　
中　　華　　民　　國　　110 　年　　11　　月　　25　　日
附錄論罪科刑法條：
修正前毒品危害防制條例第4條
製造、運輸、販賣第一級毒品者，處死刑或無期徒刑；處無期徒
刑者，得併科新臺幣二千萬元以下罰金。
製造、運輸、販賣第二級毒品者，處無期徒刑或七年以上有期徒
刑，得併科新臺幣一千萬元以下罰金。
製造、運輸、販賣第三級毒品者，處七年以上有期徒刑，得併科
新臺幣七百萬元以下罰金。
製造、運輸、販賣第四級毒品者，處五年以上十二年以下有期徒
刑，得併科新臺幣三百萬元以下罰金。
製造、運輸、販賣專供製造或施用毒品之器具者，處一年以上七
年以下有期徒刑，得併科新臺幣一百萬元以下罰金。
前五項之未遂犯罰之。
毒品危害防制條例第5條
意圖販賣而持有第一級毒品者，處無期徒刑或十年以上有期徒刑
，得併科新臺幣七百萬元以下罰金。
意圖販賣而持有第二級毒品者，處五年以上有期徒刑，得併科新
臺幣五百萬元以下罰金。
意圖販賣而持有第三級毒品者，處三年以上十年以下有期徒刑，
得併科新臺幣三百萬元以下罰金。
意圖販賣而持有第四級毒品或專供製造、施用毒品之器具者，處
一年以上七年以下有期徒刑，得併科新臺幣一百萬元以下罰金。
修正前毒品危害防制條例第11條
持有第一級毒品者，處三年以下有期徒刑、拘役或新臺幣五萬元
以下罰金。
持有第二級毒品者，處二年以下有期徒刑、拘役或新臺幣三萬元
以下罰金。
持有第一級毒品純質淨重十公克以上者，處一年以上七年以下有
期徒刑，得併科新臺幣一百萬元以下罰金。
持有第二級毒品純質淨重二十公克以上者，處六月以上五年以下
有期徒刑，得併科新臺幣七十萬元以下罰金。
持有第三級毒品純質淨重二十公克以上者，處三年以下有期徒刑
，得併科新臺幣三十萬元以下罰金。
持有第四級毒品純質淨重二十公克以上者，處一年以下有期徒刑
，得併科新臺幣十萬元以下罰金。
持有專供製造或施用第一級、第二級毒品之器具者，處一年以下
有期徒刑、拘役或新臺幣一萬元以下罰金。
修正前槍砲彈藥刀械管制條例第8條
未經許可，製造、販賣或運輸鋼筆槍、瓦斯槍、麻醉槍、獵槍、
空氣槍或第四條第一項第一款所定其他可發射金屬或子彈具有殺
傷力之各式槍砲者，處無期徒刑或五年以上有期徒刑，併科新臺
幣1千萬元以下罰金。
未經許可，轉讓、出租或出借前項所列槍枝者，處五年以上有期
徒刑，併科新臺幣一千萬元以下罰金。
意圖供自己或他人犯罪之用，而犯前二項之罪者，處無期徒刑或
七年以上有期徒刑，併科新臺幣一千萬元以下罰金。
未經許可，持有、寄藏或意圖販賣而陳列第1項所列槍枝者，處
三年以上十年以下有期徒刑，併科新臺幣七百萬元以下罰金。第
一項至第三項之未遂犯罰之。
犯第一項、第二項或第四項有關空氣槍之罪，其情節輕微者，得
減輕其刑。
槍砲彈藥刀械管制條例第十二條
未經許可，製造、販賣或運輸子彈者，處一年以上七年以下有期
徒刑，併科新臺幣五百萬元以下罰金。
未經許可，轉讓、出租或出借子彈者，處六月以上五年以下有期
徒刑，併科新臺幣三百萬元以下罰金。
意圖供自己或他人犯罪之用，而犯前二項之罪者，處三年以上十
年以下有期徒刑，併科新臺幣七百萬元以下罰金。
未經許可，持有、寄藏或意圖販賣而陳列子彈者，處五年以下有
期徒刑，併科新臺幣三百萬元以下罰金。
第一項至第三項之未遂犯罰之。
附表一
編號 犯罪事實 原審判決主文（含宣告刑及沒收） 本院判決主文（含宣告刑及沒收）   1 如犯罪事實欄㈠（即起訴書犯罪事實㈤⒈） 李慶宗販賣第二級毒品，處有期徒刑柒年；扣案分裝湯匙貳支、分裝杓貳支、夾鏈袋叁包，均沒收之；未扣案之販賣毒品所得新臺幣叁仟元沒收之，於全部或一部不能沒收或不宜執行沒收時，追徵其價額。 原判決撤銷。 李慶宗販賣第二級毒品，處有期徒刑肆年；扣案分裝湯匙貳支、分裝杓貳支、夾鏈袋叁包，均沒收之；未扣案之販賣毒品所得新臺幣叁仟元沒收之，於全部或一部不能沒收或不宜執行沒收時，追徵其價額。   2 如犯罪事實欄㈡（即起訴書犯罪事實㈤⒉） 李慶宗持有第一級毒品純質淨重十公克以上，處有期徒刑壹年陸月；扣案第一級毒品海洛因壹拾伍包（驗餘淨重叁壹點叁貳公克），均沒收銷燬之。 上訴駁回。   3 如犯罪事實欄㈢（即起訴書犯罪事實㈤⒊） 李慶宗販賣第二級毒品，未遂，處有期徒刑貳年；扣案第二級毒品甲基安非他命壹拾包（驗餘總淨重壹佰點叁貳公克），均沒收銷燬之；扣案蘋果廠牌銀色行動電話壹具（含門號○○○○○○○○○○號SIM卡）、分裝湯匙貳支、分裝杓貳支、夾鏈袋叁包，均沒收之。 上訴駁回 
附表二
編號 犯罪事實 原審判決主文（含宣告刑及沒收） 本院判決主（含宣告刑及沒收）   1 如犯罪事實欄㈠（即起訴書犯罪事實㈡⒉） 李政霖持有第二級毒品，處有期徒刑叁月，如易科罰金，以新臺幣壹仟元折算壹日；扣案第二級毒品大麻壹包（驗餘淨重壹點肆捌零玖公克）沒收銷燬之。 上訴駁回。   2 如犯罪事實欄㈡（即起訴書犯罪事實㈡⒈） 李政霖未經許可，持有可發射子彈具有殺傷力之槍枝，處有期徒刑肆年，併科罰金新臺幣伍萬元，罰金如易服勞役，以新臺幣壹仟元折算壹日；扣案之改造手槍壹枝沒收。 上訴駁回。   3 如犯罪事實欄㈢（即起訴書犯罪事實㈡⒊） 李政霖意圖販賣而持有第二級毒品，處有期徒刑壹年拾月；扣案第二級毒品甲基安非他命貳拾柒包（驗餘總淨重壹貳肆點捌壹公克），均沒收銷燬之；扣案夾鏈袋壹包沒收之。 原判決撤銷。 李政霖意圖販賣而持有第二級毒品，處有期徒刑壹年貳月；扣案第二級毒品甲基安非他命貳拾柒包（驗餘總淨重壹貳肆點捌壹公克），均沒收銷燬之；扣案夾鏈袋壹包沒收之。